【裁判字號】    97,聲,708
【裁判日期】    970815
【裁判案由】    返還提存物
【裁判全文】
臺灣新竹地方法院民事裁定               97年度聲字第708號
聲  請  人  安泰商業銀行股份有限公司
法定代理人  乙○○
相  對  人  甲○○
上列聲請人聲請返還擔保金事件，本院裁定如下：
    主  文
本院九十六年度存字第一五０四號擔保提存事件，聲請人所提存
之擔保金即台北市政府建設公債九十年度第一期債票壹張（票號
：LJ002744，附息第七至十期），面額計新臺幣壹拾萬元，准予
返還。
聲請程序費用由相對人負擔。
    理  由
一、按訴訟終結後，供擔保人證明已定20日以上之期間，催告受
    擔保利益人行使權利而未行使者，或法院依供擔保人之聲請
    ，通知受擔保利益人於一定期間內行使權利並向法院為行使
    權利之證明而未證明者，法院應依供擔保人之聲請，以裁定
    命返還其提存物，民事訴訟法第104條第1項第3款定有明文。
    此項規定，於其他依法令供訴訟上之擔保者準用之，同法第
    106條規定甚明。
二、本件聲請意旨略以：聲請人與相對人間給付票款事件，聲請
    人前遵本院96年度裁全字第1558號民事裁定，為擔保假扣押
    實施，提供台北市政府建設公債90年度第1期債票壹張（票
    號：LJ002744，附息第7至10期），面額計新臺幣100,000元
    ，並以本院96年度存字第1504號擔保提存事件提存在案。嗣
    前開假扣押程序所保全之本案請求，業經臺灣臺北地方法院
    96年度北簡字第33892號民事判決確定在案，本案訴訟業已
    終結，而聲請人復向本院聲請通知受擔保利益人即相對人於
    一定期間內行使權利，並向法院為行使權利之證明，經本院
    於民國96年12月26日以新院雲民治96聲1497字第27035號函
    通知相對人，於文到25日內行使權利，相對人迄今仍未行使
    權利，為此聲請返還上開提存之擔保金等語，並提出本院96
    年度裁全字第1558號假扣押裁定、96年度存字第1504號提存
    書、臺灣臺北地方法院96年度北簡字第33892號民事判決及
    確定證明書、本票、本院96年12月26日新院雲民治96聲1497
    字第27035號函（以上均影本）各乙份為證。
三、經查，聲請人主張之事實，除據其提出前開證據外，並經本
    院依職權調閱本院96年度裁全字第1558號假扣押事件、96年
    度存字第1504號擔保提存事件、臺灣臺北地方法院96年度北
    簡字第33892號給付票款事件、本院96年度聲字第1497號通
    知受擔保利益人行使權利事件卷宗，核與聲請人前開所述相
    符。次查，本案訴訟終結後，聲請人復聲請本院定相當期間
    通知受擔保利益人即相對人行使權利，相對人迄今仍未行使
    權利，亦經本院依職權查明兩造間於本院及臺灣臺北地方法
    院並無訴訟、調解、聲請支付命令之情，有本院民事紀錄科
    查詢表及臺灣臺北地方法院函文在卷可參。從而，聲請人聲
    請返還前開提存之擔保金，即無不合，應予准許。
四、依民事訴訟法第95條、第78條，裁定如主文。
中    華    民    國    97    年    8    月    15    日
                  民事第一庭    法  官  黃珮禎
以上正本係照原本做成。
如對本裁定抗告須於裁定送達後10日內向本院提出抗告狀，並
繳納抗告費新臺幣1,000元。
                                書記官  江靜玲
中    華    民    國    97    年    8    月    15    日


司法院資訊處製作；財團法人民間司法改革基金會備份。
